【裁判字號】    99,易,3091
【裁判日期】    991230
【裁判案由】    傷害
【裁判全文】
臺灣臺北地方法院刑事判決              99年度易字第3091號
公  訴  人  臺灣臺北地方法院檢察署檢察官
被      告  張金亭
上列被告因傷害案件，經檢察官提起公訴（九十九年度偵字第一
九五一八號），本院判決如下：
    主      文
張金亭傷害人之身體，處有期徒刑月，如易科罰金，以新臺幣
壹仟元折算壹日。又以加害生命、身體之事，恐嚇他人致生危害
於安全，處有期徒刑月，如易科罰金，以新臺幣壹仟元折算壹
日。應執行有期徒刑伍月，如易科罰金，以新臺幣壹仟元折算壹
日。
    事實及理由
一、本案犯罪事實除引用如附件所示之起訴書之記載，且起訴書
    犯罪事實欄一第十一行所載之「心生畏懼」應予更正為「心
    生畏懼，致生危害於安全」外，另補充記載如下：張金亭有
    違反票據法、違反麻醉藥品管理條例、妨害自由、公共危險
    等前科（不構成累犯）。張金亭係傅秀玲之前配偶，屬家庭
    暴力防治法第三條第一款之家庭成員關係。
二、證據名稱：
(一)被告張金亭於本院審理中之自白（見本院民國九十九年十二
    月三日、十二月十七日、十二月二十四日審判筆錄）。
(二)告訴人即證人傅秀玲於警詢、偵訊中之證述。
(三)臺北市立萬芳醫院－委託財團法人私立臺北醫學大學辦理之
    診斷證明書暨告訴人受傷照片。
(四)電話錄音暨譯文、被告所持用0000000000號通聯
    記錄、本院九十三年度婚字第二六六號民事判決
三、按家庭暴力防治法所稱家庭暴力，係指家庭成員間實施身體
    或精神上不法侵害之行為；又稱家庭暴力罪，指家庭成員間
    故意實施家庭暴力行為而成立其他法律所規定之犯罪，家庭
    暴力防治法第二條第一款、第二款定有明文。被告為告訴人
    之前配偶，二人具有家庭暴力防治法第三條第一款之家庭成
    員關係，核被告所為，係犯刑法第二百七十七條第一項之傷
    害罪及第三百零五條之恐嚇危害安全罪，且屬家庭暴力防治
    法第二條第二款之家庭暴力罪（檢察官漏未記載，應予補充
    ）。被告基於同一恐嚇之犯意，自九十九年八月四日起至同
    月二十六日止，接續多次恐嚇告訴人之犯行，為接續犯，應
    僅論以一罪。所犯前開傷害罪、恐嚇危害安全罪二罪間，犯
    意個別，罪名不同，應予分論併罰。爰審酌被告之前科素行
    ，其為本案犯行之犯罪動機、目的、手段、告訴人所受傷害
    程度、被告所為恐嚇行為已對告訴人造成心理上之壓力，兼
    衡被告係作防水工作之臨時工，工作斷斷續續，每日收入約
    新臺幣一千三百元、高職畢業之智識程度，暨被告犯罪後於
    本院審理中坦承犯行，且有意願與告訴人和解，惟告訴人不
    願接受，犯罪後尚知悔悟，態度尚可等一切情狀，就其所犯
    前開二罪各量處如主文所示之刑，並諭知易科罰金之折算標
    準，再於定刑後諭知易科罰金之折算標準。
四、本案為諭知有期徒刑得易科罰金之有罪判決，爰依刑事訴訟
    法第三百十條之一之規定為判決之記載，附此敘明。
據上論斷，應依刑事訴訟法第二百八十四條之一、第二百九十九
條第一項前段、第三百十條之一第一項、第二項，刑法第二百七
十七條第一項、第三百零五條、第四十一條第一項前段、第五十
一條第五款，刑法施行法第一條之一第一項、第二項前段，判決
如主文。
本案經檢察官葉雅婷到庭執行職務
中    華    民    國    99    年    12    月    30    日
                  刑事第十一庭  法  官  黃紹紘
以上正本證明與原本無異。
如不服本判決應於收受送達後十日內向本院提出上訴書狀，並應
敘述具體理由；其未敘述上訴理由者，應於上訴期間屆滿後二十
日內向本院補提理由書（均須按他造當事人之人數附繕本）「切
勿逕送上級法院」。告訴人或被害人如對於本判決不服者，應具
備理由請求檢察官上訴，其上訴期間之計算係以檢察官收受判決
正本之日期為準。
                                書記官  陳靜君
中    華    民    國   100    年    1     月    4     日
附錄本案論罪科刑所犯法條全文
刑法第二百七十七條
傷害人之身體或健康者，處三年以下有期徒刑、拘役或一千元以
下罰金。
犯前項之罪因而致人於死者，處無期徒刑或七年以上有期徒刑；
致重傷者，處三年以上十年以下有期徒刑。
刑法第三百零五條
以加害生命、身體、自由、名譽、財產之事，恐嚇他人致生危害
於安全者，處二年以下有期徒刑、拘役或三百元以下罰金。
附件：
臺灣臺北地方法院檢察署檢察官起訴書
                                     99年度偵字第19518號
    被      告  張金亭  男  53歲（民國○○年○月○○日生）
                        住桃園縣桃園市○○街6之1號
                        居台北市○○區○○路四段219號1樓
                        身分證統一編號：Ｚ000000000號
上列被告因傷害等案件，業經偵查終結，認應該提起公訴，茲將
犯罪事實及證據並所犯法條分敘如下：
        犯罪事實
一、張金亭前於民國92年間因與她人通姦而與傅秀玲離婚，惟二
    人仍保持聯繫，張金亭仍不時強邀傅秀玲出遊，傅秀玲欲與
    張金亭斷絕往來，張金亭因而不滿傅秀玲舉動，竟基於傷害
    犯意，於99年8月4日上午8時許，在傅秀玲居住處附近之台
    北市○○區○○街133巷口處等候，見傅秀玲上班途經而以
    手毆打、腳踢踹方式毆打傅秀玲，造成傅秀玲臉、鼻、唇、
    口腔黏膜擦挫傷及右側顳顎關節挫傷等傷害，詎張金亭仍氣
    憤未平，另基於恐嚇之犯意，接續於99年8月4日起至26日，
    以所持用之0000000000撥打至傅秀玲所持用之行動電話留言
    「要將妳處理掉、一定要給妳死、要斷妳手腳」等等言語恐
    嚇傅秀玲，致傅秀玲心生畏懼。
二、案經傅秀玲訴由臺北市政府警察局文山第二分局報請偵辦。
        證據並所犯法條
一、證據清單及待證事實：
  1.被告張金亭之部分自白：自承確有出手毆打告訴人及酒後亂
    言等事實。
  2.被害人傅秀玲之指訴：遭被告毆打成傷、恐嚇等事實。
  3.台北市立萬芳醫院診斷證明書暨照片4幀：證明告訴人所受
    傷害之事實。
  4.電話錄音暨譯文乙份：證明被告出言恐嚇之事實。
  5.被告張金亭所持用00000000000通聯記錄（99年7月1日起至
    10月1日止）：證明被告確有與告訴人電話聯繫之事實。
二、被告所犯法條：
  1.刑法第277條第1項傷害罪嫌。
  2.刑法第305條恐嚇危害安全罪嫌。
三、依刑事訴訟法第251條第1項提起公訴。
    此    致
臺灣臺北地方法院
中    華    民    國    99    年    10    月    27    日
                              檢  察  官  楊  智  綸
本件正本證明與原本無異
中    華    民    國    99    年    11    月     1    日
                              書  記  官  蔡  嘉  晏
附錄本案所犯法條全文
中華民國刑法第277條（普通傷害罪）
傷害人之身體或健康者，處 3 年以下有期徒刑、拘役或 1 千元
以下罰金。
犯前項之罪因而致人於死者，處無期徒刑或 7 年以上有期徒刑
；致重傷者，處 3 年以上 10 年以下有期徒刑。
中華民國刑法第305條（恐嚇危害安全罪）
以加害生命、身體、自由、名譽、財產之事，恐嚇他人致生危害
於安全者，處 2 年以下有期徒刑、拘役或 3 百元以下罰金。

司法院資訊處製作；財團法人民間司法改革基金會備份。
